【裁判字號】    98,勞簡上,4
【裁判日期】    980622
【裁判案由】    給付薪資 等
【裁判全文】
臺灣高雄地方法院民事判決             98年度勞簡上字第4號
上  訴  人  丙○○
            戊○○
共      同
訴訟代理人  李淑妃律師
上  訴  人  高立保全股份有限公司
法定代理人  丁○○
訴訟代理人  阮文泉律師
上列當事人間請求給付薪資等事件，上訴人對於本院高雄簡易庭
民國97年8 月28日所為第一審簡易判決（96年度雄勞簡字第47號
）提起上訴，經本院於98年6月8日言詞辯論終結，判決如下：
    主  文
兩造上訴均駁回。
第二審訴訟費用由兩造各自負擔。
    事 實 及 理 由
一、上訴人丙○○、戊○○（下稱丙○○等）主張：
  (一)丙○○自民國95年3 月12日起受僱上訴人高立保全股份有限
    公司（下稱高立保全公司），每月薪資新台幣（下同）18,0
    00元，戊○○則自95年9 月25日起受僱高立保全公司，每月
    薪資16,500元（下稱系爭勞動契約）。丙○○等均按照班表
    排班工作6 日、休息1 日、每日上班8 小時，每兩週工作時
    數計96小時，已逾勞動基準法（下稱勞基法）規定每兩週最
    高工時84小時。又高立保全公司未依法提撥勞工退休金，竟
    自應給付丙○○等之薪資中預扣百分之6 。再者，高立保全
    公司自96年8 月1 日起故意不排班，經丙○○等向高雄市政
    府勞工局申訴後，於96年8 月6 日及20日出席之協調會中表
    示，俟爭議解決後即排班，是系爭勞動契約仍有效存續。
  (二)丙○○請求之項目及金額：(1)短付96年7 月份之薪資720 元
    ；(2)未依法提撥勞工退休金，卻自丙○○薪資中預扣百分之
    6 ，短付自95年4 月起至96年7 月止之薪資計14,567元；(3)
    自95年3 月12日起至96年7 月31日止，短付延長工時薪資72
    週，並以丙○○時薪75元計算，延長工時前2 小時，每小時
    100 元（75×1.33＝99.75 ，元以下四捨五入），計200 元
    ，再延長工時10小時，每小時125 元（計算式︰75×1.66＝
    124.5 ，元以下四捨五入），計1,250 元，每兩週延長12小
    時工時之薪資為1,450 元，合計短付延長工時薪資52,200元
    （1450×36＝52200） ；(4)短付96年8 月及9 月份之薪資共
    36,000元；(5)自95年3 月12日起96年9 月30日止，計1 年7
    個月工作年資，應給付資遣費14,400元【18000 ×（0.5+0.
    5 ×7/12）×0.8 ＝14400 】。
  (三)戊○○請求之項目及金額：(1)未依法提撥勞工退休金，卻自
    戊○○薪資中預扣百分之6 ，短付自95年10月起至96年7 月
    止之薪資計8,741 元。(2)自95年9 月25日起至96年7 月31日
    止，短付延長工時薪資共44週，並以戊○○時薪67元計算，
    延長工時前2 小時，每小時89元（67×1.33＝89.11 ，元以
    下四捨五入），計178 元，再延長工時10小時，每小時11 1
    元（67×1.66＝111.22，元以下四捨五入），計1,110 元，
    每兩週延長12小時工時之薪資為1,288 元，短付延長工時薪
    資28,336元（1288×22＝28336 元）；(3)短付96年8 月及9
    月份之薪資共34,560元（17280 ×2 ＝34560） ；(4)自95年
    9 月25日起96年9 月30日止，計1 年1 個月之工作年資，應
    給付資遣費10,368元【17280 ×（0.5+ 1/12） ×0.6 ＝10
    368 】。
  (四)高立保全公司顯已違反勞基法第14條第1 項第5 款雇主不依
    勞動契約給付工作報酬，及同條項第6 款雇主違反勞動契約
    或勞工法令，致有損害勞工權益之虞等情形，丙○○等以起
    訴狀繕本送達時為終止系爭勞動契約之意思表示，請求高立
    保全公司依法給付資遣費及短付之薪資。並聲明︰高立保全
    公司應給付丙○○117,887 元，應給付戊○○82,005元，及
    均自起訴狀繕本送達翌日起至清償日止，按年息百分之5 計
    算之利息。
  (五)原審判決丙○○等部分敗訴後，就其等敗訴部分提起上訴，
    除援用原審之主張及陳述外，並於本院補稱：原審雖依勞基
    法第84條之1 規定，駁回丙○○等請求延長工時之薪資，惟
    上述規定之適用，除須經勞雇雙方約定、報請當地主管機關
    核備外，其條件不得低於勞基法之規定，而本件高立保全公
    司並未舉出兩造之書面約定，且丙○○等之工資已與勞基法
    基本工資相近，其超時工作均應依法計算加班費，是原審逕
    予駁回，於法尚有未符。又原審以丙○○等終止勞動契約已
    逾30日之除斥期間，不發生合法終止之效力，因而駁回資遣
    費之請求，係認定事實錯誤。
  (六)爰於本院聲明：(1)原判決不利於丙○○等部分廢棄。(2)高立
    保全公司應再給付丙○○70,132元；應再給付戊○○38,704
    元，及均自起訴狀繕本送達翌日起至清償之日止，按年息百
    分之5 計算之利息。暨對於高立保全公司之上訴，聲明：上
    訴駁回。
二、高立保全公司則以：
  (一)原審判決高立保全公司部分敗訴後，高立保全公司就其敗訴
    部提起上訴，除援用原審陳述外，並補稱：(1)保全行業非如
    工廠之生產線，有固定之生產及庫存，通常是針對保全個案
    而新（增）聘保全人員，是如保全個案終止，通常即設定為
    保全人員聘僱期間之屆滿；且觀之丙○○等任職時所立之切
    結書（下稱系爭切結書），其上載明：「若乙方（即丙○○
    等）服務之社區、機關、學校、行號與甲方（即高立保全公
    司）終止管理維護契約時，則本合約（即系爭勞動契約）亦
    隨之終止」，足見系爭勞動契約為定期契約。又丙○○等任
    職時，即擔任高立保全公司與交通部高雄港務局（下稱高雄
    港務局）簽訂之「紅毛港遷村安置用地委託保全管理維護契
    約」（下稱紅毛港遷村用地保全契約）之保全工作，從未變
    更，而紅毛港遷村用地保全契約之履約期間自94年8 月1 日
    起至96年8 月1 日止。從而，系爭勞動契約為定期契約，並
    已於96年8 月1 日屆期消滅。(2)因高雄港務局就「紅毛港遷
    村用地保全契約」延長保全服務期間1 個月，訴外人即高立
    保全公司經理廖敏雄即詢問各保全人員繼續工作之意願，而
    於96年7 月30日詢問丙○○等時，其等認為再續約1 個月太
    短，主動表示辭職，故丙○○等始未再續簽切結書。(3)丙○○等應履行之工作時間，大月248 小時、小月240 小時，而
    於休假未能履行時，必須由他人代班予以補足，此乃薪資明
    細單上「代班費」之由來；原審只注意班表排班之設計，忽
    視每月工作總時數之約定，自難免以偏概全。況依薪資明細
    單，代班費並非全為950 元，故強解該代班費為勞退金之提
    撥，顯與事實不符。(4)系爭勞動契約為定期契約，且丙○○
    等已主動離職，故高立保全公司並無給付96年8 月、9 月薪
    資及資遣費之義務。
  (三)並聲明：(1)原判決不利高立保全公司部分廢棄。(2)前開廢棄
    部分，丙○○等在第一審之訴駁回。暨對於丙○○等之上訴
    ，聲明：上訴駁回。
三、兩造不爭執之事項及簡化之爭點為：
  (一)兩造不爭執之事項：
  1.丙○○等分別自95年3 月12日、95年9 月25日起受僱高立保
    全公司，派遣在高雄港務局經管之紅毛港遷村安置用地擔任
    保全管理維護之保全人員。
  2.丙○○於96年7 月前，擔任組長職務，組長之職務每月津貼
    2,000 元，而自96年7 月起未再擔任組長職務。又勞基法自
    96年7 月起，基本工資調整為17,280元，而丙○○等所領得
    96年7 月份薪資均為16,000元，高立保全公司於本件訴訟繫
    屬中，已支付丙○○等各1,280 元。
  3.高立保全公司於95年6 月13日、95年10年26日，將系爭勞動
    契約所簽立之約定書、保全工作時間及休假約定表，報請高
    雄市政府勞工局備查，經同意備查。
  4.高立保全公司與高雄港務局於94年7 月29日簽訂「紅毛港遷
    村用地保全契約」，履約期間自94年8 月1 日中午12時起至
    96 年8月1 日中午12時止，並約定由高立保全公司派遣至少
    30人之保全人員駐地，設立監控指揮中心及管制哨7 處，進
    行全日24小時保全管理維護工作。
  5.高立保全公司與高雄港務局於96年8 月1 日再就紅毛港遷村
    用地簽立委託保全管理維護契約，履約期間自96年8 月1 日
    中午12時起至96年9 月1 日中午12時止，並約定由高立保全
    公司派遣至少24人之保全人員駐地，設立監控指揮中心及管
    制哨5 處，進行全日24小時保全管理維護工作。
  (二)兩造爭執事項：
  1.系爭勞動契約為定期契約或不定期契約？又丙○○等是否於
    96年7月30日自動離職？
  2.高立保全公司是否短付丙○○等延長工時之薪資各52,200元
    、28336 元？
  3.高立保全公司是否以將丙○○等薪資提撥退休金為由，而短
    付丙○○等薪資各14,567元、8,741 元？
  4.高立保全公司有無短付丙○○96年7 月薪資差額720 元？
  5.丙○○等主張高立保全公司應給付96年8 月及9 月份之薪資
    各36,000元、34560 元，有無理由？
  6.丙○○等主張高立保全公司應各給付資遣費14,400元、10,3
    68元，有無理由？
四、前揭不爭執事項，業據丙○○等提出96年6 月至8 月之執勤
    輪值表1 份（原審卷第11至13頁）、高雄市政府96年8 月6
    日、8 月20日勞資爭議調解會議記錄各1 份（原審卷第15至
    18頁）等為證，並有高立保全公司提出之勞工清冊1 份（原
    審卷第37、39頁）、95年4 月至96年7 月輪值班表1 份（原
    審卷第64至79頁）、系爭切結書各1 份（原審卷第85、86頁
    ）、高立保全公司與高雄港務局所簽立之「紅毛港遷村用地
    保全契約」1 份（原審卷第87至89頁）、兩造約定書、工作
    時間及休假約定表（原審卷第123 至126 至）、自96年8 月
    1 日至97年9 月1 日之紅毛港遷村安置用地委託保全管理維
    護契約（原審卷第151 至163 頁）、匯款單2 紙（原審卷第
    143 頁）等附卷可稽，堪信為真實。茲就兩造之爭點，析述
    本院得心證之理由如下：
  (一)系爭勞動契約為定期契約或不定期契約？又丙○○等是否於
    96年7月30日自動離職？
  1.系爭切結書第5 條第3 款固約定：「在服務期間，乙方（即
    丙○○等）如有違紀或不法事故，甲方（即高立保全公司）
    得隨時終止契約：(3)若乙方服務之社區、機關、學校、甲方
    、行號與甲方終止管理維護契約時，則本合約亦隨之終止」
    等語。惟查，系爭切結書並未明確載明高立保全公司究與何
    一社區、機關、學校、行號，簽訂管理維護契約，且未載明
    派遣丙○○等在何地點擔任保全人員，亦未記載受僱期間自
    何時起至何時止，是尚難僅以高立保全公司與高雄港務局簽
    訂之「紅毛港遷村用地保全契約」，已於96年8 月1 日屆期
    ，暨丙○○等實際上係擔任該管理維護契約之保全人員等情
    ，遽認兩造簽訂系爭勞動契約係屬系爭切結書第5 條第3 款
    之定期契約，且隨著「紅毛港遷村用地保全契約」屆期而消
    滅。而按系爭勞動契約既屬不定期契約，則丙○○等主張係
    屬不定期契約，已非無據。此外，參酌高立保全公司重新僱
    用保全人員即訴外人蔡寶見、陳應生、乙○○、陳惠仁、蘇
    嘉富、郭瑞鴻、張仙做、莊順景、曾文良、陳景全、倪傳傑
    、劉完崨、彭榮村、李坤乘、賴文益、甲○○、朱大濤、黃
    國豪、簡進發、伍清海及劉貴海等人之切結書1 份（見原審
    卷第176 至196 頁），其上均明確記載，蔡寶見等人係在高
    立保全公司與高雄港務局所簽訂「紅毛港遷村用地保全契約
    」（購案標號96D230K） ，擔任保全人員，僱傭期間自96年
    8 月1 日中午12時起至同年9 月1 日中午12時止，為期1 個
    月等情相互以觀，顯見蔡寶見等人簽訂與丙○○相同之勞動
    契約，並未隨著該「紅毛港遷村用地保全契約」屆期而消滅
    ，足徵系爭勞動契約應屬不定期契約。從而，高立保全公司
    主張依系爭切結書第5 條約定，系爭勞動契約為定期契約，
    並已於96年8 月1 日屆期消滅云云，即屬無據。
  2.次查，兩造於96年8 月6 日、8 月20日在高雄市政府為勞資
    爭議調解時，高立保全公司表示「俟勞方爭議解決後即安排
    工作」、「本公司並未解僱勞方2 人，目前仍加保中」等語
    ，有前開勞資爭議調解會議記錄各1 份（見原審卷第15至18
    頁）可按。是如高立保全公司所言，系爭勞動契約已於96年
    8 月1 日，因丙○○等服務之「紅毛港遷村用地保全契約」
    到期而消滅，則高立保全公司豈會於前開勞資爭議調解時陳
    稱丙○○等仍受僱於高立保全公司？益徵系勞動爭契約並未
    因「紅毛港遷村用地保全契約」屆期而終止，應屬不定期契
    約。
  3.又查，證人即高立保全公司經理廖敏雄雖證稱：丙○○等於
    96年7 月30日向伊口頭表示自動離職（見原審卷第11 8頁）
    等語；惟廖敏雄現仍受僱高立保全公司，並與本件有相當程
    度之利害關係，其證詞恐有偏頗之虞，且高立保全公司亦未
    提出任何證據以實其說，尚難僅以廖敏雄有利害關係之證述
    ，遽認丙○○等確有表示自動離職。另證人乙○○證稱：高
    立保全公司的保全人員在一個駐點保全契約終止後，就視為
    離職，每個駐點保全契約時間到期未續約時，保全員就要拜
    託高立保全公司看有無其他的點可以擔任保全員。又伊任職
    時有簽立定期僱傭契約，明載以駐點之保全契約期間為僱傭
    期間。96年7 月30日紅毛港遷村用地保全契約，要延長契約
    期間，當時每個保全人員都發1 張契約單，看有沒有意願要
    繼續，有3 個人沒有簽名，包括丙○○等，至於有無主動向
    高立保全公司說不做了，伊不知道（見本院審卷66至69頁）
    等語；據此，依乙○○所述，其與高立保全公司間之勞動契
    約，均明確記載以高立保全公司與相關單位之管理維護契約
    期間為準，與本件約定情事則有不同，是尚難僅以乙○○與
    高立保全公司係訂立定期契約，據以認定系爭勞動契約亦為
    定期契約，且高立保全公司亦未提出相關證據，證明其所屬
    保全人員於新到服務管理維護單位時，確有再行簽立定期契
    約之相關證據，以為佐證，故難僅以乙○○之證述，即認高
    立保全公司所有保全人員之勞動契約，均為定期契約。
  4.綜上，高立保全公司主張系爭勞動契約為定期契約，且丙○○等已於96年7 月30日主動離職云云，均屬無據。
  (二)高立保全公司是否短付丙○○等延長工時之薪資各52,200元
    、28,336元？
  1.按「經中央主管機關核定公告之下列工作者，得由勞雇雙方
    另行約定，工作時間、例假、休假、女性夜間工作，並報請
    當地主管機關核備，不受第30條、第32條、第36條、第37條
    、第49條規定之限制︰(1)監督、管理人員或責任制專業人員
    。(2)監視性或間歇性之工作。(3)其他性質特殊之工作。前項
    約定應以書面為之，並應參考本法所定之基準且不得損及勞
    工之健康及福祉」，為勞基法第84條之1 所明定；是如屬經
    中央主管機關核定公告之工作，並經報請核備，則不受勞基
    法第30條工作時間、第32條正常工作時間以外工作、第36條
    例假及第37條休假等規定之限制。又按，行政院勞工委員會
    於87年7 月27日發布核定保全業之保全人員符合勞基法施行
    細則第50條之1 第1 款規定之「監督、管理人員」，為勞基
    法第84條之1 規定之工作者，有該會台勞動二字第032743
    號公告（見原審卷第60至63頁）在卷可稽；且系爭勞動契約
    屬保全業之保全人員勞動契約，為兩造所不爭執。依前揭說
    明，得由勞雇雙方另行約定工作時間、例假、休假、女性夜
    間工作等勞動條件，不受勞基法第30條工作時間、第32條正
    常工作時間以外工作、第36條例假及第37條休假等規定之限
    制，惟應將兩造間勞動契約另行約定之工作時間、例假及休
    假等勞動條件，報請當地主管機關即高雄市政府核備。
  2.查，高立保全公司於95年6 月13日、96年10月間，將系爭勞
    動契約所簽立之約定書、保全工作時間及休假約定表，報請
    高雄市政府勞工局備查，經高雄市政府同意備查，有高雄市
    政府勞工局97年6 月2 日高市勞局二字第0970019552號函暨
    所附相關資料1 份（見原審卷第127 至138 頁）可按。又檢
    視前開約定書、保全工作時間及休假約定表內容，兩造約定
    之正常工作時間為每日12小時，如少於12小時或不規則者，
    則依保全工作時間及休假約定表所定，每月總工時為大月24
    8 小時、小月240 小時，惟因應業務性質之需要，兩造同意
    依保全工作時間及休假約定表所定時間為正常工作時間；暨
    丙○○等為配合高立保全公司公務需要，同意於正常工作時
    間外，延長工作時間，延長工作時間在2 小時以內者，按平
    日每小時工資額加給3 分之1 ，再延長工作時間，按平日每
    小時工資額加給3 分之2 ；並丙○○等為配合高立保全公司
    公務需要，同意將例假日及其他國定之假日，調整如保全工
    作時間及休假約定表上之休假日，兩造此約定之休假日，工
    資應由高立保全公司照給，如高立保全公司徵得丙○○等同
    意於該休假日工作者，工資應加倍發給等情。準此，系爭勞
    動契約已向高雄市政府報請備查，依勞基法第84條之1 規定
    ，就工作時間、例假、休假等事項，不受勞基法相關規定之
    限制，是縱認丙○○等之工時已逾勞基法第30條有關工作時
    間限制之規定，亦不得就此再向高立保全公司請求延長工時
    之薪資。從而，丙○○等主張高立保全公司應就短付延長工
    時之薪資而為給付云云，即屬無據。
  (三)高立保全是否以將丙○○等薪資提撥退休金為由，而短付丙○○等薪資各14,567元、8,741 元？
  1.按雇主每月負擔之勞工退休金提繳率，不得低於勞工每月工
    資百分之6 ；勞工退休金條例第14條第1 項定有明文。查，
    高立保全公司主張該等費用並非提撥勞工退休金，而是代班
    費，蓋丙○○等每月工時應為240 小時（大月248 小時），
    實際每月僅208 小時，不足工時需付費516 元至533 元請人
    代班，應扣繳2,000 餘元之代班費，伊僅扣950 元云云。惟
    觀之丙○○及訴外人朱大濤之薪資明細單各1 紙（見原審卷
    第14頁），其上「扣代班」係空白，「撥勞退金」則扣950
    元，足見高立保全公司係將應負擔之勞工退休金，轉嫁由丙○○負擔，並自應給付之薪資中扣除，是尚難僅以高立保全
    公司製作提出之同期薪資明細表，其中載明應扣金額項目「
    代班費950 元」，並無「撥勞退金」之項目，即遽認所扣除
    950 元為代班費。又參酌丙○○等已繳納勞工個人專戶明細
    資料1 份（見原審卷第19至21頁），及高立保全公司所提出
    之丙○○等薪資明細單1 份（見原審卷第80至84頁）互核以
    觀，雇主提繳金額與薪資明細單上所扣「代班費」金額大致
    相符，益徵前開薪資明細單上所謂「代班費」，應為勞工退
    休提繳金無訛。
  2.再觀之高立保全公司所提出自95年4 月起至96年7 月止之保
    全員值勤輪值表（見原審卷第64至79頁），其中除戊○○自
    95年4 月起至8 月止尚未到職及96年4 月未安排值勤輪值外
    ，丙○○等分別排定每月休假4 日，由其他機動人員值勤，
    且檢視前開高立保全公司報請高雄市政府核備之兩造勞動契
    約簽立之約定書（見原審卷第127 至138 頁）記載，丙○○
    等為配合高立保全公司公務需要，同意將例假日及其他國定
    假日，調整如保全工作時間及休假約定表上之休假日，兩造
    約定之休假日，工資應由高立保全公司照給，如高立保全公
    司徵得丙○○等同意於該休假日工作者，工資應加倍發給等
    情；據此，高立保全公司亦不得就丙○○、戊○○按表休假
    ，而由機動人員值勤，巧立名目以扣代班費之形式，剝奪丙○○等按表休假應領之薪資。從而，高立保全公司以「代班
    費」名義，逐月扣除丙○○等如附表所示按表休假應領薪資
    ，於法亦有不合。
  3.據上，高立保全公司將應負擔之勞工退休金，改以「代班費
    」名義逐月扣除如附表所示丙○○等應領薪資，自應補足，
    是丙○○等得請求高立保全公司給付如附表所示短付之薪資
    各13,195元、9,408 元，逾此部分之請求，則屬無據。
  (四)高立保全公司有無短付丙○○96年7 月薪資差額720 元？
    按「工資，謂勞工因工作而獲得之報酬，包括工資、薪金及
    按計時、計日、計月、計件以現金或實物等方式給付之獎金
    、津貼、及其他任何名義經常性給與均屬之」，勞基法第2
    條第3 款定有明文。查，觀之高立保全公司及丙○○各自提
    出之丙○○薪資明細表相互以觀，其薪資表上除載明「職務
    津貼」外，並無「組長職務津貼」，且參諸丙○○自96年7
    月間起，已未擔任組長職務乙節，亦為兩造所不爭執以觀，
    則丙○○主張伊擔任組長職務，每月津貼2,000 元，高立保
    全公司僅補付1,280 元，短付薪資720 元云云，自屬無據。
  (五)丙○○等主張高立保全公司應給付96年8 月及9 月份之薪資
    各36,000元、34560 元，有無理由？
  1.系爭勞動契約為不定期契約，並丙○○等未於96年7 月30日
    向高立保全公司為自動離職之終止契約意思表示，均如前述
    ，堪認系爭勞動契約仍有效存續。
  2.查，高立保全公司自96年8 月1 日起即未將丙○○等排入班
    表，經丙○○等向高雄市政府勞工局聲請調解，於96年8 月
    6 日及20日為勞資爭議調解時，高立保全公司表示待爭議解
    決後即安排工作，是丙○○等業已提出給付，而為高立保全
    公司所拒。又丙○○等於96年7 月份薪資均為16,000元，如
    前所述，而丙○○所稱每月薪資18,000元，係加上組長職務
    津貼2,000 元，然丙○○未擔任組長職務，既如前述，倘參
    諸勞基法自96年7 月起，基本工資已調整為17,280元乙節以
    觀，則本件應以勞基法所定基本工資為計算標準。從而，丙○○等主張高立保全公司應給付96年8 、9 月份工資，各計
    34560 元等語，應屬有據；丙○○逾此部分之請求，則屬無
    據。
  (六)丙○○等主張高立保全公司應各給付資遣費14,400元、10,3
    68元，有無理由？
  1.按「雇主依前條終止勞動契約者，應依左列規定發給勞工資
    遣費：(1)在同一雇主之事業單位繼續工作，每滿1 年發給相
    當於1 個月平均工資之資遣費。(2)依前款計算之剩餘月數，
    或工作未滿1 年者，以比例計給之。未滿1 個月者以1 個月
    計」，勞基法第17條定有明文；而依勞基法第14條第4 項規
    定，勞工終止勞動契約時，亦準用之。又按「勞工適用本條
    例之退休金制度者，適用本條例後之工作年資，於勞動契約
    依勞基法第11條、第13條但書、第14條及第20條或職業災害
    勞工保護法第23條、第24條規定終止時，其資遣費由雇主按
    其工作年資，每滿1 年發給2 分之1 個月之平均工資，未滿
    1 年者，以比例計給；最高以發給6 個月平均工資為限，不
    適用勞動基準法第17條之規定。依前項規定計算之資遣費，
    應於終止勞動契約後30日內發給。選擇繼續適用勞動基準法
    退休金規定之勞工，其資遣費依同法第17條規定發給」，復
    為勞工退休金條例第12條所明定。據此，勞工終止勞動契約
    時，雇主應依其工作年資及平均工資，發給勞工資遣費。
  2.再按雇主不依勞動契約給付工作報酬，或對於按件計酬之勞
    工部供給充分之工作者，或雇主違反勞動契約或勞工法令，
    致有損害勞工權益之虞者，勞工得於知悉其情形之日起30日
    不經預告終止契約。勞基法第14條第1 項第6 款、第2 項定
    有明文。查，丙○○等自96年7 月份起即未再受領薪資報酬
    ，是丙○○等至遲於96年8 月間應已知悉高立保全公司未依
    系爭勞動契約給付薪資報酬，然丙○○等遲至96年10月12日
    始提起本件訴訟，有起訴狀上本院收狀章戳日期印文可按，
    是丙○○等主張以起訴狀繕本送達為終止勞動契約之意思表
    示，顯已逾30日除斥期間，自不發生合法終止系爭勞動契約
    之效力。準此，系爭勞動契約既未合法終止，則丙○○等依
    勞基法第14條、17條規定，請求高立保全公司給付資遣費，
    於法尚有未符。
五、綜上所述，高立保全公司應給付丙○○短付薪資計13,195元
    、短付96年8 月、9 月薪資計34,560元，共47,755元；應給
    付原告戊○○短付薪資計8,741 元、短付96年8 月、9 月薪
    資計34,560元，共43,301元。從而，丙○○等依勞動契約法
    律關係，請求高立保全公司應給付丙○○47,755元、戊○○
    43,301元，及均自起訴狀繕本送達翌日即96年10月25日起至
    清償日止，按年息百分之5 計算之利息，為有理由，應予准
    許；逾此部分之請求，為無理由，應予駁回。原審各為上訴
    人部分勝訴及部分敗訴之判決，就上開論斷部分，並無不合
    ，上訴意旨各指摘原審不利己部分之判決不當，求予廢棄改
    判，均無理由，應予駁回。
六、本件事證已臻明確，兩造其餘攻擊防禦方法，核與判決結果
    無影響，爰不逐一論述，併此敘明。
七、據上論結，本件上訴為無理由，依民事訴訟法第436 條之1
    第3 項、第449 條、第78條、第85條第1 項前段，判決如主
    文。
中    華    民    國    98    年     6    月    22    日
                  民事第五庭    審判長法  官  李昭彥
                                      法  官  李育信
                                      法  官  洪榮家
以上正本證明與原本無異。
本判決不得再上訴。
中    華    民    國    98    年     6    月    22    日
                                      書記官  胡美儀
附表：
┌────┬────┬────┐
│時    間│丙○○部│戊○○部│
│        │分      │分      │
├────┼────┼────┤
│95年3月 │無      │無      │
├────┼────┼────┤
│95年4月 │317元   │無      │
├────┼────┼────┤
│95年5月 │950元   │無      │
├────┼────┼────┤
│95年6月 │950元   │無      │
├────┼────┼────┤
│95年7月 │950元   │無      │
├────┼────┼────┤
│95年8月 │950元   │無      │
├────┼────┼────┤
│95年9月 │950元   │無      │
├────┼────┼────┤
│95年10月│950元   │855元   │
├────┼────┼────┤
│95年11月│950元   │950元   │
├────┼────┼────┤
│95年12月│950元   │950元   │
├────┼────┼────┤
│96年1月 │950元   │950元   │
├────┼────┼────┤
│96年2月 │950元   │950元   │
├────┼────┼────┤
│96年3月 │950元   │950元   │
├────┼────┼────┤
│96年4月 │950元   │317元   │
├────┼────┼────┤
│96年5月 │950元   │919元   │
├────┼────┼────┤
│96年6月 │950元   │950元   │
├────┼────┼────┤
│96年7月 │950元   │950元   │
├────┼────┼────┤
│總計    │14567元 │8741元  │
└────┴────┴────┘


司法院資訊處製作；財團法人民間司法改革基金會備份。
